最　高　行　政　法　院　裁　定
                                     100年度裁字第2242號
上  訴  人　財政部臺中關稅局
代　表　人　陳錫霖
被 上訴 人　廉登實業有限公司
代　表　人　林鳳嬌
上列當事人間虛報進口貨物事件，上訴人對於中華民國100年6月
15日臺中高等行政法院99年度訴字第431號判決，提起上訴，本
院裁定如下：
　　主  文
上訴駁回。
上訴審訴訟費用由上訴人負擔。
　　理  由
一、按對於高等行政法院判決之上訴，非以其違背法令為理由，
    不得為之，行政訴訟法第242條定有明文。依同法第243條第
    1項規定，判決不適用法規或適用不當者，為違背法令；而
    判決有同條第2項所列各款情形之一者，為當然違背法令。
    是當事人對於高等行政法院判決上訴，如依行政訴訟法第24
    3條第1項規定，以高等行政法院判決有不適用法規或適用不
    當為理由時，其上訴狀或理由書應有具體之指摘，並揭示該
    法規之條項或其內容；若係成文法以外之法則，應揭示該法
    則之旨趣；倘為司法院解釋或本院之判例，則應揭示該判解
    之字號或其內容。如以行政訴訟法第243條第2項所列各款情
    形為理由時，其上訴狀或理由書，應揭示合於該條項各款之
    事實。上訴狀或理由書如未依此項方法表明，或其所表明者
    與上開法條規定不合時，即難認為已對高等行政法院判決之
    違背法令有具體之指摘，其上訴自難認為合法。
二、被上訴人於民國97年4月17日委由三旺報關有限公司向上訴
    人連線申報自中國大陸進口1,1,1,2-TETRAFLUOROETHANE乙
    批（651 CYL，報單號碼：第DA/97/G410/3305號，俗稱R-13
    4a冷媒），經海關通關系統電腦核定按C3（貨物查驗）方式
    通關。上訴人查驗結果，發現來貨鐵桶上標示R-134a計100
    CYL，R-12計551 CYL，其中貨品標示為R-134a冷媒部分100
    CYL，除1 CYL經上訴人取樣送請鑑定外，餘99 CYL乃准被上
    訴人依關稅法第18條第2項規定，繳納相當金額保證金後，
    先予放行，事後再加審查；另貨品標示為R-12冷媒部分551
    CYL，則經上訴人扣押在案。嗣經上訴人送請財政部基隆關
    稅局化驗結果，實際來貨標示R-12及R-134a均為REFRIGERAN
    T 12（CCL2F2，即俗稱之R-12冷媒），核與原申報貨名不符
    ，且系爭貨物核應歸列輸出入貨品分類號列第2903.42.00.
    00-4號，輸入規定MW0（大陸物品不准輸入）及111（管制輸
    入），上訴人認被上訴人涉有虛報進口貨物名稱，逃避管制
    情事，乃依財政部關稅總局驗估處（下稱驗估處）查價結果
    ，按CIF USD 15.78/KGM核估上揭貨物完稅價格，並依海關
    緝私條例第37條第3項轉據同條例36條第1、3項規定，處貨
    價1倍之罰鍰合計新臺幣（下同）6,796,295元，並沒入貨物
    ，惟上揭貨物報單第1項（標示R-134a部分）數量100 CYL，
    其中99 CYL因已放行提領，且經被上訴人販售完畢，致不能
    裁處沒入，該部分爰依行政罰法第23條第1項規定，裁處沒
    入貨物價額1,033,538元。被上訴人不服，申經復查，因原
    處分關於沒入第1項貨物（數量1 CYL）及第2項貨物（數量
    551 CYL）部分，業經臺灣臺中地方法院以98年度訴字第178
    6號判決沒收確定在案，復查決定乃將此部分予以撤銷，其
    餘則未變更。被上訴人仍表不服，提起訴願，遭決定駁回，
    提起本件行政訴訟，求為判決：訴願決定及原處分關於處被
    上訴人罰鍰之6,796,295元及1,033,538元之部分均撤銷。經
    原審判決訴願決定及復查決定關於處被上訴人罰鍰及裁處沒
    入價額之部分均撤銷。上訴人不服，提起上訴。
三、本件上訴人對於高等行政法院判決上訴，主張：原判決所稱
    R-12冷煤之國內銷售價格資料，均屬原審詢得之國內市場銷
    售價格，惟其中並未敘明該資料價格之交易階段及交易性質
    ，且R-12冷煤係屬大陸物品不准輸入及管制輸入項目之貨物
    ，國內自無合法進口相同貨品之價格參考資料，原判決所稱
    參考價格及成本價格，均與本案交易狀況顯有不同，難據以
    援引為重新核定完稅價格之參考，原判決有判決適用法規不
    當之判決違背法令等語，為其理由。惟原判決以，依關稅法
    第29條、第31條、第32條、第33條第1項、第34條第1項、第
    35條規定，作為海關對從價課徵關稅之進口貨物，核定其完
    稅價格依據之價格，依序為進口貨物之交易價格、同樣貨物
    之交易價格、類似貨物之交易價格、國內銷售價格、計算價
    格、依據查得之資料，以合理方法核定之。上訴人係以被上
    訴人申報R-134a冷媒每公斤1.66美元，而與被上訴人進口時
    間相近，亦自大陸進口R-134a冷煤之其他進口人報價為每公
    斤3.8美元；另R-12冷媒因係國內管制輸入，並無參考價格
    ，上訴人因此參考美國網路報價資料計算R-134a與R-12二者
    價格之比率，核算結果R-12的價格約為R-134a的4.16倍，驗
    估處即以3.8美元乘以4.15推估R-12之價格，以CIF USD 15.
    78/KG為系爭來貨之完稅價格等為依據。查R-12冷媒國內雖
    管制輸入，然事實上在市面上仍有販售，以供較早期出廠以
    R-12為冷媒之車輛使用，並非無參考價格，R-12雖較R-134a
    冷媒價格為高，但未及2倍，此有國內銷售價格資料，可供
    上訴人參考，乃上訴人未參酌此一情形，逕以其他廠商同期
    間自大陸進口R-134a冷煤報價，再以美國網路報價資料計算
    R- 134a與R-12二者價格之比率之方式，計算系爭來貨之完
    稅價格，認R-12的價格約為R-134a的4.16倍，所為R-12完稅
    價格之認定，與上開關稅法之規定不合，亦難認屬以合理方
    法之核定。是上訴人以其所查得之上開資料，核定本件系爭
    貨物之完稅價格，作為本件裁處貨價1倍之罰鍰及裁處沒入
    貨物價額之依據，自有違誤等語，因之判決訴願決定及復查
    決定關於處被上訴人罰鍰及裁處沒入價額之部分均撤銷，已
    於理由中詳予論斷。上訴意旨，雖以該判決違背法令為由，
    惟核其上訴理由書所載內容，無非復執業經原審論斷不採之
    陳詞，再予爭執，或就原審取捨證據、認定事實之職權行使
    ，指摘其為不當，而非具體表明合於不適用法規、適用法規
    不當、或行政訴訟法第243條第2項所列各款之情形，難認對
    該判決之如何違背法令已有具體之指摘，應認其上訴為不合
    法。
四、據上論結，本件上訴為不合法。依行政訴訟法第249條第1項
    前段、第104條、民事訴訟法第95條、第78條，裁定如主文
    。
中　　華　　民　　國　　100　 年　　9　　 月　　15　　日
                    最高行政法院第一庭
                        審判長法官　鍾　耀　光
                              法官　鄭　忠  仁
                              法官　黃　淑　玲
                              法官　鄭　小　康
                              法官　林　樹　埔

以  上  正  本  證  明  與  原  本  無  異
中　　華　　民　　國　　100　 年　　9　　 月　　15　　日
　　　　　　　　　　　　　　　書記官　王　史　民